【裁判字號】    89,上訴,759
【裁判日期】    890509
【裁判案由】    毒品危害防制條例
【裁判全文】
臺灣高等法院臺南分院刑事判決          八十九年度上訴字第七五九號      潛
      上  訴  人
      即  被  告  乙  ○  ○
      選任辯護人  何  建  宏
右列上訴人因毒品危害防制條例案件，不服臺灣臺南地方法院八十九年度訴字第三五
五號中華民國八十九年五月九日第一審判決（起訴案號：臺灣臺南地方法院檢察署八
十九年度偵字第一四九五號），提起上訴，本院判決如左：
      主      文
原判決撤銷。
乙○○連續販賣第二級毒品，處有期徒刑捌年，併科罰金新臺幣萬元，罰金如易服
勞役，以新臺幣玖佰元即銀元佰元折算壹日。
扣案之安非他命貳包（淨重計貳點零伍公克）、空塑膠袋拾柒只、序號000000
0000號行動電話壹具，均沒收。販賣毒品所得新台幣伍仟元，沒收之，如全部或
一部不能沒收時，以其財產抵償之。
      事      實
一、乙○○基於販賣安非他命營利之概括犯意，以0000000000號行動電話
    作為聯絡工具，於附表所示之時間、地點，連續多次以每包安非他命新台幣（下
    同）五百元或一千元之代價，販賣第二級毒品安非他命予丁○○、甲○○施用（
    謝、王施用毒品部分另案偵辦）。嗣經警於八十九年一月二十一日凌晨一時二十
    分許，在台南縣西港鄉○○路一七一巷路口查獲正進行販賣第二級毒品交易之丁○○與乙○○，自丁○○身上起出甫向乙○○購買但尚未付款之安非他命一小包
    ，並自乙○○身上起出販賣毒品所得一千三百元及0000000000號行動
    電話壹具後，循線於當日上午六時許，在西港鄉竹林村一百三十號之七乙○○住
    處再查獲安非他命二包（淨重計二點○五公克）、吸安工具二組、分裝安非他命
    用之空塑膠袋十七個、販毒所得現金二千五百元。
二、案經台南縣警察局佳里分局報請臺灣臺南地方法院檢察署檢察官偵查起訴。
      理      由
一、訊據上訴人即被告乙○○矢口否認有販賣安非他命犯行，辯稱：伊沒有賣毒品給
    甲○○；伊僅與丁○○共同買毒品而後分配施用，案發時是丁○○叫伊幫他搬東
    西等語。
二、經查：
(一)被告於前揭附表所示時、地，連續販賣第二級毒品安非他命予丁○○、甲○○施
    用之事實，業據被告於警訊時供承不諱，且據丁○○及甲○○分別於八十九年一
    月二十一日內勤檢察官訊問、同年二月三日檢察官偵查、原審及本院審理時證稱
    ：有向被告購買多次之安非他命等語，有各該訊問筆錄在卷可按（證人甲○○就
    其向被告購買安非他命之時間、地點等陳述或略有出入，然此係因人之記憶因時
    間經過難免模糊不清所致，其多次證述情節大致相符，顯係真實），另警方因甲○○之供述，而前往台南縣西港鄉歡樂電腦城附近逮獲被告與丁○○進行毒品交
    易（見警訊筆錄），並經承辦之員警丙○○於本院證稱：是接到線報，才派員去
    埋伏，是隨丁○○之小貨車跟去，乙○○跳上丁○○之車，我們就在後面追，追
    到後，將他們帶回，在丁○○內褲查到安非他命等語（見本院卷第四十一頁），
    益證甲○○若非曾與被告有交易毒品，焉能得知被告經常進行毒品交易之地點，
    足證甲○○所言係屬真實；何況丁○○、甲○○與被告間並無恩怨，此為被告所
    不否認，其等應無誣陷被告之理。丁○○雖於原審審理中及檢察官最後一次訊問
    程序中改稱：是要和被告共用安非他命云云，然按丁○○四次向被告購買安非他
    命，均事先與被告聯絡，約定購買金額、數量、地點後，始相約見面（見原審八
    十九年一月二十一日訊問筆錄及警訊筆錄），且於本院審理明確證稱：向被告購
    買安非他命（見本院卷第六十三頁），顯非共用安非他命所能合理解釋，故丁○○事後翻異之詞，顯然有意偏袒被告，不足採信。
(二)再上揭被告販賣毒品之事實，除據被告於警訊中供認不諱外，且有查獲時自被告
    身上扣得其所有之行動電話一具、現金一千三百元，並於被告住處房間桌子抽屜
    及桌下起出安非他命一大包、一小包、吸食器二組、分裝用塑膠袋十七個、現金
    二千五百元等，有台南縣警察局佳里分局搜索扣押證明筆錄可資佐證。上開結晶
    物經送法務部調查局鑑驗結果，確檢出安非他命成分（淨重計二點○五公克），
    有該局八十九年四月十八日八九陸一字第八九○二四四四五號鑑驗通知書在卷可
    稽（見一審卷第二十五頁）。被告於偵查中翻異警局前供，改謂：並無販賣安非
    他命云云，至原審及本院審訊時復另稱：係與丁○○共用云云，偵審中前後所言
    不一，顯難令人置信。又被告雖辯稱：案發是丁○○叫伊幫他搬東西云云，惟不
    否認送丁○○一包安非他命（見本院卷第三十一頁），且案發當時為凌晨一時二
    十分許，時值深夜，約定幫忙搬東西，有悖社會常情，據承辦之員警丙○○於本
    院證稱：丁○○車上有一、二塊東西，不像搬東西的（見本院卷第四十一頁），
    是被告此部分辯解，亦不足採信。
(三)次查販賣毒品安非他命係違法行為，非可公然為之，且為政府嚴加追緝之犯罪，
    人盡皆知，被告販售安非他命予丁○○，若無從中賺取買賣差價，衡情應無平白
    甘冒峻罰之危險，義務轉讓安非他命予他人之理，是販賣之利得，除經坦承犯行
    ，或價量俱臻明確外，委難察得實情，販賣之人從價差或量差中牟利，方式雖異
    ，其意圖營利之非法販賣行為則一，其販入之價格當比販出之價格為低，應屬合
    理之推論，其有賺取差價牟利之事實甚明，因此，即使未經查得販賣之實際利得
    ，但除非別有事證，足認係按同一價量轉讓，確未牟利外，尚難執此遽認非法販
    賣之證據有所不足，是被告以其所有之塑膠袋分裝安非他命，意圖營利販賣安非
    他命之犯行，亦堪認定。
(四)綜上所述，參互印證，所辯無販賣毒品犯行云云，純屬畏罪飾卸之詞，不足採信
    ，本件事證已甚明灼，被告犯行堪以認定。
三、核被告販賣毒品安非他命，所為係犯毒品危害防制條例第四條第二項之販賣第二
    級毒品罪。被告先後多次販賣安非他命犯行間，時間緊接，所犯構成要件亦復相
    同，顯係基於概括之犯意反覆為之，應依連續犯之規定論以一罪，除因販賣第二
    級毒品罪其中，法定本刑為無期徒刑部分，依法不得加重外，其餘部分加重其刑
    。被告非法持有安非他命之低度行為，已為其進而販賣之高度行為所吸收，不復
    另論。原審以被告罪證明確，因予論罪科刑，固非無見；惟查(一)被告販賣毒品所
    得新台幣伍仟元屬於金錢，逕行宣告沒收即可，如全部或一部不能沒收時，僅能
    以其財產抵償之，不得諭知追徵其價額，原判決竟諭知追徵其價額，洵有違誤。
    (二)扣案之吸食器二組，應屬被告非法施用安非他命犯罪，所用器具，尚非被告販
    賣所用之物，原判決併予宣告沒收，亦有疏略。被告上訴意旨，否認犯罪，雖無
    足取，但原判決既有可議，自屬無可維持，應由本院撤銷改判。爰審酌被告品行
    、犯罪之目的、手段、販賣毒品戕害他人身體健康甚鉅，及其販賣之數量、時間
    長短、犯罪後飾詞圖卸毫無悔意等一切情狀，量處有期徒刑八年，併科罰金新臺
    幣三萬元，罰金如易服勞役，以新臺幣九百元即銀元三佰元折算一日。又扣案之
    安非他命二包（淨重計二點○五公克），係違禁物，依法宣告沒收並銷燬之，另
    扣案之0000000000號行動電話一支、塑膠袋十七只，為被告所有，業
    據被告供明在卷，係供被告犯罪所用之物，應依法宣告沒收。被告以每次一千元
    或五百元，共販賣四次予丁○○，以每次至少一千元之代價計販賣安非他命三次
    予甲○○，業據丁○○、甲○○於偵查及原審審理中證述明確，是被告販賣毒品
    所得至少五千元，為犯罪所得之財物，雖未全數扣案，仍應依毒品危害防治條例
    第十九條第一項之規定宣告沒收，如全部或一部不能沒收時，以其財產抵償之。
    至被告於八十九年一月二十一日，與丁○○之毒品交易，因尚未收取價金，即為
    警守候查獲，尚無所得，該部分毋庸宣告沒收，附此明。
四、據上論斷，應依刑事訴訟法第三百六十九條第一項前段、第三百六十四條、第二
    百九十九條第一項前段，毒品危害防制條例第四條第二項、第十八條第一項前段
    、第十九條第一項，刑法第十一條前段、第五十六條、第四十二條第二項，罰金
    罰鍰提高標準條例第二條，現行法規所定貨幣單位折算新臺幣條例第二條，判決
    如主文。
本案經檢察官曾顯智到庭執行職務。
中  華  民  國      八  十  九      年      九      月      二十七      日
                                臺灣高等法院臺南分院刑事第五庭
                                    審判長法官  茆    臺    雲
                                          法官  李    文福
                                          法官  蔡    長    林
右正本證明與原本無異。
如不服本判決，應於判決送達後十日內向本院提出上訴狀，其未敘述理由者並應於提
出上訴狀後十日內向本院補提理由書（應附繕本）。
                                    法院書記官  李    培    薇
中  華  民  國      八  十  九      年      九      月      二十八      日
附錄本案論罪科刑法條全文：
毒品危害防制條例第四條第二項：製造、運輸、販賣第二級毒品者，處無期徒刑或七
                              年以上有期徒刑，得併科新臺幣七百萬元以下罰金
                              。
附表：
┌──┬─────────────────┬────────┬─────┐
│編號│犯罪時間及地點                    │交易數量、金額  │買受人    │
├──┼─────────────────┼────────┼─────┤
│１  │八十八年十二月中旬某日十九時許    │安非他命一小包  │丁○○    │
│    │台南縣西港鄉○○路、新興街口      │新台幣一千元    │          │
├──┼─────────────────┼────────┼─────┤
│２  │八十八年十二月中旬某日            │安非他命一小包  │丁○○    │
│    │台南縣西港鄉○○路、新興街口      │新台幣伍百元    │          │
├──┼─────────────────┼────────┼─────┤
│３  │八十八年十二月下旬某日            │安非他命一小包  │丁○○    │
│    │台南縣西港鄉○○路、新興街口      │新台幣五百元    │          │
└──┴─────────────────┴────────┴─────┘
┌──┬─────────────────┬────────┬─────┐
│４  │八十九年一月二十一日凌晨一時十分許│安非他命一小包  │丁○○    │
│    │台南縣西港鄉○○街六三號歡樂電腦城│已交付，未付款  │          │
├──┼─────────────────┼────────┼─────┤
│５  │八十八年九月七日                  │安非他命一小包  │甲○○    │
│    │台南縣西港鄉○○街六三號歡樂電腦城│新台幣一千元    │          │
├──┼─────────────────┼────────┼─────┤
│６  │八十九年一月九日                  │安非他命一小包  │甲○○    │
│    │台南縣西港鄉竹林村市場            │新台幣一千元    │          │
├──┼─────────────────┼────────┼─────┤
│７  │八十九年一月十六日                │安非他命一小包  │甲○○    │
│    │台南縣西港鄉竹林村被告住處附近    │新台幣一千元    │          │
└──┴─────────────────┴────────┴─────┘


司法院資訊處製作；財團法人民間司法改革基金會備份。
